【裁判字號】    89,易,3011
【裁判日期】    890822
【裁判案由】    竊盜
【裁判全文】
臺灣高雄地方法院刑事判決                        八十九年度易字第三一一號
    公  訴  人  臺灣高雄地方法院檢察署檢察官
    被      告  甲○○
右列被告因竊盜案件，經檢察官提起公訴（八十九年度偵字第九一九○號），本院判
決如左：
    主  文
甲○○竊盜，處有期徒刑肆月，緩刑肆年。緩刑期內付保護管束。
    事  實
一、甲○○意圖為自己不法之所有，於民國八十九年四月六日夜間十一時許，在高雄
    市三民區○○○路九十巷五號前，竊取乙○○（誤載為段美妃）所有之車牌號碼
    ＹＸＷ─六三０號機車（引擎號碼為ＥＵ０１９８２８）。得手後，即在不詳地
    點將上開所竊得之機車拆解，拆解後取其內引擎一具（即引擎號碼ＥＵ０１９８
    ２８）寄放於不知情之呂秉修在高雄市○○區○○路二三六號之住處。嗣於同年
    月八日夜間十一時許，為警在上開呂秉修住處查獲該具失竊引擎。
二、案經高雄縣警察局鳳山分局報請臺灣高雄地方法院檢察署檢察官偵查起訴。
    理  由
一、訊據被告甲○○固坦承有於前揭時地將前開引擎一具寄放於不知情之呂秉修住處
    之事實，惟矢口否認有何竊盜犯行，辯稱：八十九年四月六日晚上十一時許，伊
    與朋友在唱歌，伊並未偷段美妃之機車，機車引擎是伊在跳蚤市場買的云云。惟
    查，前開扣案引擎確係ＹＸＷ─六三０號機車內之引擎，係被害人乙○○失竊一
    節，業據被害人乙○○之妻段美妃於警訊中指訴甚詳，復有贓物認領保管收據（
    經查證後係收受引擎一具，誤載為收受機車一部）、車號查詢輕型機車車籍表各
    一件附卷可稽。被告雖辯稱該機車引擎是伊在跳蚤市場買的云云，卻無法舉證供
    本院調查審認，所辯即難採信。事證明確，被告犯行足堪認定。
二、核被告所為，係犯刑法第三百二十條第一項之竊盜罪。審酌被告犯罪之動機、目
    的、手段、犯罪後態度，及所偷竊之財物即機車價值約新台幣一萬八千元等一切
    情狀，爰量處如主文所示之刑，以示懲儆。又被告前未曾受有期徒刑以上刑之宣
    告，其因一時失慮，偶罹刑典，經此刑之宣告後，應知警惕而無再犯之虞，本院
    因認暫不執行其刑為當，併予宣告緩刑四年，並諭知於緩刑期內付保護管束，用
    啟自新。
三、據上論斷，應依刑事訴訟法第二百九十九條第一項前段，刑法第三百二十條第一
    項、第七十四條第一款、第九十三條第一項，罰金罰鍰提高標準條例第一條前段
    ，判決如主文。
中      華      民      國      八十九      年      八    月  二十二    日
                                  臺灣高雄地方法院刑事第二庭
                                      法  官  劉  建  利
右正本證明與原本無異。
如不服本判決，應於判決送達後十日內，向本院提出上訴狀。
                                      書記官  洪  生  輝
中      華      民      國      八十九      年      八    月  二十四    日
論罪科刑法條：
刑法第三百二十條第一項
意圖為自己或第三人不法之所有，而竊取他人之動產者，為竊盜罪，處五年以下有期
徒刑、拘役或五百元以下罰金。


司法院資訊處製作；財團法人民間司法改革基金會備份。
